【裁判字號】    98,審小上,138
【裁判日期】    981228
【裁判案由】    給付貨款
【裁判全文】
臺灣臺北地方法院民事裁定           98年度審小上字第138號
上  訴  人  拓興營造有限公司
法定代理人  甲○○
被 上訴 人  曄達有限公司
法定代理人  乙○○
上列當事人間請求給付貨款事件，上訴人對於中華民國98年8月
13日本院臺北簡易庭98年度北小字第1836號第一審小額民事判決
，提起上訴，本院裁定如下：
    主  文
上訴駁回。
第二審訴訟費用新臺幣壹仟伍佰元由上訴人負擔。
    理  由
一、按對於小額程序之第一審裁判之上訴，非以其違背法令為理
    由，不得為之；又提起上訴，上訴狀內應記載上訴理由，表
    明原判決所違背之法令及其具體內容，暨依訴訟資料合於該
    違背法令之具體事實，民事訴訟法第四百三十六條之二十四
    第二項、第四百三十六條之二十五分別定有明文。且所謂違
    背法令，依同法第四百三十六條之三十二第二項準用第四百
    六十八條、及第四百六十九條第一款至第五款規定，即依同
    法第四百六十八條規定，判決不適用法規或適用不當者，為
    違背法令；依同法第四百六十九條規定，判決有該條所列第
    一款至第五款情形之一者，為當然違背法令。是當事人提起
    上訴，如以同法第第四百六十九條所列第一至五款為理由時
    ，其上訴狀或理由書應表明該判決有合於各該條款規定情形
    之具體內容，及係依何訴訟資料合於該違背法令之具體事實
    。如依同法第四百六十八條規定，以原判決有不適用法規或
    適用法規不當為理由時，其上訴狀或理由書應表明該判決所
    違背之法令條項，或有關判例、解釋字號，或成文法以外之
    習慣或法理等及其具體內容，暨係依何訴訟資料合於該違背
    法令之具體事實。上訴狀或理由書如未依上述方式表明，或
    其所表明者顯與上開法條規定不合時，即難認為已合法表明
    上訴理由，其上訴自非合法，最高法院71年台上字第314號
    著有判例可資參照。
二、本件上訴人上訴意旨略以：上訴人否認有向被上訴人訂購高
    壓油管，且被上訴人所提出之簽收單不實，其中由上訴人原
    員工王邱樹於97年2月28日簽收部分，該簽收已在王邱樹離
    職之後，故被上訴人並無交貨之事實；又另一簽收人王邱儹
    僅係工讀生，其曾向上訴人保證不會簽收任何文件，上訴人
    亦未授權其簽收送貨單據，況上訴人所提之該紙單據並非送
    貨單而僅為報價單；準此，上訴人並未收受被上訴人所交付
    之高壓油管，原審判決已違背買賣契約法律關係等語。
三、經核上訴人所提各項上訴理由，僅係就原審判決之證據取捨
    、認定事實之職權行使，指摘其為不當，並未具體說明原判
    決有何不適用法規或適用法規不當之情形，並揭示該法規之
    條項或其內容及合於民事訴訟法第四百六十九條所列各款之
    事實，自難認對原判決之如何違背法令已有具體之指摘，揆
    諸前揭說明，應認其上訴為不合法，應予駁回。
四、訴訟費用之負擔：本件上訴裁判費為新台幣1,500元，應由
    上訴人負擔，爰確定如主文第二項所載。
五、結論：依民事訴訟法第四百三十六條之三十二第二項、第四
    百四十四條第一項前段、第九十五條、第七十八條、第四百
    三十六條之三十二第一項、第四百三十六條之十九，裁定如
    主文。
中    華    民    國    98    年    12    月    28    日
                  民事第六庭  審判長法  官  朱漢寶
                                    法  官  劉又菁
                                    法  官  賴錦華
以上正本係照原本作成。
本裁定不得抗告。
中    華    民    國    98    年    12    月    28    日
                                    書記官  張馨文

司法院資訊處製作；財團法人民間司法改革基金會備份。
